【裁判字號】    88,上易,433
【裁判日期】    900222
【裁判案由】    賭博
【裁判全文】
臺灣高等法院臺中分院刑事判決          民國八十八年度上易字第四三三號
    上  訴  人
    即  被  告  辛○○
    選任辯護人  林開福
                劉惠娟
    上  訴  人
    即  被  告  甲○○
    選任辯護人  林邦賢
    上  訴  人
    即  被  告  辰○○
                戊○○
                卯○○
右上訴人等因賭博案件，不服臺灣南投地方法院八十七年度易字第五二號中華民國
八十七年十月六日第一審判決（起訴案號：臺灣南投地方法院檢察署八十六年度偵字
第五一二○、六○四一號），提起上訴，本院判決如左：
    主    文
原判決關於辛○○、甲○○、戊○○、卯○○、辰○○部分撤銷。
辛○○、甲○○、戊○○、卯○○共同連續意圖營利，聚眾賭博，辛○○處有期徒刑
壹年捌月，甲○○處有期徒刑拾月，戊○○、卯○○各處有期徒刑陸月，如易科罰金
均以佰元折算壹日；辰○○共同連續意圖營利，聚眾賭博，累犯，處有期徒刑柒月
，扣案之押注牌只、骰子壹粒、轉輪骰子壹只，均沒收。
    事    實
一、辛○○、甲○○共同意圖營利，自民國（下同）八十六年二月間經營賭場，聚集
    不特定之賭客在如附表三所列之處所賭博，並自經營賭場之日起即僱請與其二人
    有犯意聯絡之黃昭明、癸○○（起訴書誤載為陳居錳）、丁○○（以上三人均經
    原審判決免訴確定）、丑○○、沈裕芳、蘇秋林、郭長生、洪炳煌（丑○○、沈
    裕芳、蘇秋林、郭長生、洪炳煌均經原審判處有期徒刑六月，如易科罰金以佰
    元折算壹日確定）、張秀挑、張秀蕊（張秀挑、張秀蕊均經原審判處有期徒刑六
    月，如易科罰金以佰元折算壹日確定）、陳明智（現由原審通緝中）等人，且
    於八十七年三月間僱請辰○○（前曾於八十三年間，因賭博案件，經臺灣臺中地
    方法院以八十三年易字第二五三九號判處有期徒刑四月確定，於同年六月十日易
    科罰金執行完畢）、再於八十六年七月間僱請卯○○，分別擔任如附表一所示之
    工作戊○○則曾因煙毒罪，於八十六年五月二十七日假釋出獄後，因謀職不易，
    亦在其舅舅辛○○之引介下，基於意圖營利聚眾賭博之概括犯意聯絡，於八十六
    年六月初加入上開賭場工作。辛○○、甲○○、黃昭明、癸○○、丁○○、丑○○、沈裕芳、蘇秋林、郭長生、洪炳煌、張秀挑、張秀蕊、辰○○、卯○○、戊○○等人之分工方式如附表一所示，即係由辛○○負責找尋賭博場所及總管所有
    事務，並在南投縣草屯鎮○○街三八一巷二四弄一號張秀蕊住所樓上架設無線電
    發送器材，由卯○○負責操作，作為所有工作人員間之連絡站，甲○○負責現場
    管理，另由丁○○負責管理、安排黃昭明等司機至位於南投縣草屯鎮○○路香港
    理容院內、草溪路六、七、八餐廳停車場、信義街與忠孝街交叉路口、碧山路夜
    市○地○○○街和漢日本料理旁賭客集合地點，將賭客載至臺中縣烏日鄉○○村
    ○○路貓羅溪岸旁、臺中縣霧峰鄉萬豐村北岸烏溪岸旁、臺中縣霧峰鄉○○村○○路豐安宮旁、南投縣草屯鎮御史里示範公墓後廢棄鹿寮、南投縣草屯鎮南埔里
    青宅巷六號後面荔枝園等五處賭博場所，由戊○○擔任「中尊」負責派彩及抽頭
    ，其賭博方法為：在一張紙劃分六格，編為一至六共六個號碼，利用骰子為賭具
    ，骰子為六角柱型構造，中間貫有竹子，邊緣有六個號碼，莊家（或稱總倌或搖
    寶）旋轉骰子後予以蓋住，由賭客自由押注，未設上限，押注之號碼與「連豆」
    骰子停止時所顯示之號碼相同者為中彩，一次押一個號碼若押中可得押注金額四
    倍之彩金，一次押二個號碼若押中可得押注金額二倍之彩金，莊家由賭客自行擔
    任，負責轉動骰子，但不經手金錢，有關押注收款、賠付等事宜，皆由中尊負責
    ，並依中彩一萬元抽取二百元之比例，獲致利益。所收得之抽頭金，由甲○○按
    擔任職務之不同，統籌分派予上開人員，以此方式，提供賭博場所並聚眾賭博。
二、嗣於八十六年九月二十六日下午二十三時許，己○○、壬○○、乙○○、寅○○
    、子○○等人至臺中縣霧峰鄉○○村○○路「豐安宮」旁產業道路，辛○○等所
    經營之賭場，正欲進入賭博之際，為警查獲，當場扣得辛○○等人所有，經營賭
    場直接用於賭博所用之押注牌只、骰子壹粒、轉輪骰子壹只。
三、案經臺中縣警察局霧峰分局報請（八十六年度偵字第五一二○號）及南投縣警察
    局草屯分局報請（八十六年度偵字第六○四一號）臺灣南投地方法院檢察署檢察
    官偵查起訴。
    理    由
一、訊據被告戊○○、辰○○、卯○○固均坦承右揭分別受僱在賭場擔任工作之事實
    不諱，惟均矢口否認賭場負責人係辛○○，戊○○辯稱：伊係受僱於丙○○，且
    係擔任類似會計工作，賭客亦可自己作莊，負責將輸錢者之賭資交付作莊者云云
    ，辰○○辯稱：伊係受僱於丙○○，載送賭客用之座椅云云，卯○○辯稱：伊受
    僱張秀蕊，去張秀蕊住處接電話云云，另訊據被告辛○○固坦承有在上開賭場工
    作，惟矢口否認係右揭賭場之負責人，辯稱：伊不是賭場之負責人，伊僅係受僱
    在賭場工作，伊僅係領工錢之人，伊負責找賭博場所，伊看賭博場所草很長，所
    以才找人來除草、整理，我不是老闆云云，訊據被告甲○○亦矢口否認右揭賭博
    犯行，辯稱：伊於八十六年九月二十六日下午二十三時許，在臺中縣霧峰鄉○○
    村○○路「豐安宮」旁產業道路，並未開始賭博即遭查獲，且伊僅係前往賭博，
    並未在賭場工作，伊當天係跟乙○○一起在草屯上車去，伊並未帶乙○○去，且
    伊亦非周董，僅因伊名有周字，他們即認定伊係負責人周董，另當時並未有賭博
    ，所以自伊身上查扣之現金，並非抽頭金，又查扣之日光燈等物均非伊所有之物
    ，而是辰○○載過去的等語。惟查：
１、右揭賭場之負責人係辛○○，且八十六年二月間開始經營，此觀同案被告丑○○
    於偵查中供稱：「（問：該賭場實際負責人是辛○○？）答：我所知的負責人是
    辛○○」等語（詳見南投地方法院檢察署八十六年度偵字第六○四一號卷第二○
    一頁）、同案被告沈裕芳於警訊中供稱：「我於八十六年二月間開始，賭具為骰
    子。‧‧‧賭場地點有五處，地點位於草屯鎮烏溪橋下及霧峰一處山坡」（詳見
    南投地方法院檢察署八十六年度偵字第六○四一號卷第一二八頁背面）、甲○○
    於偵查中供稱：「我是幫辛○○發錢‧‧‧後來辛○○交待我發錢」等語（詳見
    南投地方法院檢察署八十六年度偵字第六○四一號卷第二三二頁）、卯○○於警
    訊時供稱：「受辛○○指揮，‧‧‧伊（張秀桃）本來聽電話，後來辛○○把他
    調到香港理容院右手邊的車庫過濾賭客」等語（詳見南投地方法院檢察署八十六
    年度偵字第六○四一號卷第二一五頁背面）、以及同案被告張秀蕊於警訊時供稱
    ：「（問：該賭場實際負責人是誰？）答：是辛○○」（詳見南投地方法院檢察
    署八十六年度偵字第六○四一號卷第十六頁）、偵查中供稱：「（問：‧‧‧由
    辛○○指揮？）答：是的」（詳見南投地方法院檢察署八十六年度偵字第六○四
    一號卷第一四六頁正面、背面）、同案被告丁○○於偵查中供稱：「（問：十月
    十五警方到你家搜索查獲你非法持有無線電手提台、車裝台等物品是誰的？）答
    ：是辛○○叫我收起來保管的，是辛○○載賭客通訊用的‧‧‧從今年農曆年開
    始」等語（詳見南投地方法院檢察署八十六年度偵字第六○四一號卷第二八一頁
    ）、同案被告郭長生於偵查中供稱：伊幫辛○○開車載賭客‧‧‧辛○○叫伊把
    無線電交還丁○○等語（詳見南投地方法院檢察署八十六年度偵字第六○四一號
    卷第二八五頁背面、第二八六頁）、同案被告張秀桃於警訊時供稱：「是賭場內
    一位綽號叫周仔之男子曾告訴我這賭場之負責人是辛○○，要領工資要向辛○○
    領」等語（詳見南投地方法院檢察署八十六年度偵字第六○四一號卷第三七四頁
    ），證人癸○○亦於本院八十九年九月十五日調查時證稱：「辛○○在該處工作
    ，我都聽他的」等語（詳見本院審理卷第一二五頁）至明，綜上同案被告丑○○
    、卯○○、沈裕芳、甲○○、丁○○、張秀桃、癸○○、郭長生所述，本件賭場
    之負責人，應係辛○○無訛。況辛○○於本院八十九年九月十五日調查時亦供稱
    ：「我負責找賭博場所」等語（詳見本院審理卷第一二五頁），足證辛○○係賭
    場之負責人，且自八十六年二月間開始經營賭場之事實至堪認定。被告辛○○嗣
    辯稱：伊非賭場負責人云云，核係卸責之詞，毫不足採。、又被告戊○○確經
    辛○○介紹進入賭場工作，而於八十六年六月初加入賭場工作之事實，業據其於
    警訊時坦承不諱，且本件辛○○所經營之賭場之賭博方法為：在一張紙劃分六格
    ，編為一至六共六個號碼，利用骰子為賭具，骰子為六角柱型構造，中間貫有竹
    子，邊緣有六個號碼，莊家（或稱總倌或搖寶）旋轉骰子後予以蓋住，由賭客自
    由押注，未設上限，押注之號碼與「連豆」骰子停止時所顯示之號碼相同者為中
    彩，一次押一個號碼若押中可得押注金額四倍之彩金，一次押二個號碼若押中可
    得押注金額二倍之彩金，莊家由賭客自行擔任，負責轉動骰子，但不經手金錢，
    有關押注收款、賠付等事宜，皆由中尊負責，並依中彩一萬元抽取二百元之比例
    ，獲致利益。所收得之抽頭金，由甲○○按擔任職務之不同，統籌分派予上開人
    員，以此方式，提供賭博場所並聚眾賭博之事實以及辛○○、甲○○、黃昭明、
    癸○○、丁○○、丑○○、沈裕芳、蘇秋林、郭長生、洪炳煌、張秀桃、張秀蕊
    、辰○○、卯○○、戊○○等人之為如附表一所示之分工方式等事實，亦據被告
    戊○○、丑○○於警訊及偵查中供認不諱（詳見南投地方法院檢察署八十六年度
    偵字第六○四一號卷第二十三頁至第二十六頁、第一三二頁至第一八五頁「戊○○供述部分」、第一九八至第二○四頁、第二○六頁至第二○七頁「丑○○供述
    部分」）。是本件戊○○確有加入本件辛○○經營之賭場工作，且其僱用人為辛○○，並非丙○○至明，而本件上開賭博方法及共同被告辛○○、甲○○、黃昭
    明、癸○○、丁○○、丑○○、沈裕芳、蘇秋林、郭長生、洪炳煌、張秀挑、張
    秀蕊、辰○○、卯○○、戊○○等人之為如附表一所示之分工方式亦堪認定。
    、被告甲○○固辯稱：八十六年九月二十六日下午二十三時許，在臺中縣霧峰鄉
    ○○村○○路「豐安宮」旁產業道路，並未開始賭博即遭查獲，且伊僅係前往賭
    博，並未在賭場工作云云，惟查被告甲○○有在辛○○所經營之賭場擔任重要之
    發放工錢及命令收場之工作，此據同案被告戊○○於警訊時供稱：「開場是固定
    時間不用指揮，但收場時間是由阿周指揮的，有任何狀況也都是由甲○○指揮收
    場，辛○○負責找場地，告訴阿明（癸○○）及阿炳正名丁○○，由他們去告訴
    其他工作人員」（詳見南投地方法院檢察署八十六年度偵字第六○四一號卷第二
    十三頁背面）、「甲○○是發工錢，當日收場就算」（詳見南投地方法院檢察署
    八十六年度偵字第六○四一號卷第二十六頁背面）、戊○○於偵查中供稱：「（
    問：何人指揮收場？」答：甲○○」等語、同案被告丁○○於偵查中供稱：「（
    問：工資何來？）是甲○○拿給我，我有轉交，上班時他會問我多少人上班，平
    時固定每日七部車」等語（詳見南投地方法院檢察署八十六年度偵字第六○四一
    號卷第二八二頁）、同案被告丑○○於偵查中供稱：「是他（指甲○○）負責賭
    場營收及發放工資給你？）答：是的」。而甲○○亦於偵查中供稱：「我是幫辛○○發錢」等語（詳見南投地方法院檢察署八十六年度偵字第六○四一號卷第二
    三二頁），被告甲○○顯有與辛○○共同經營上開賭場，應堪認定。另同案被告
    癸○○於本院調查時供稱：「我是在賭場工作，當天賭場已結束，警察是到我家
    裡逮捕我的」（詳見本院審理卷第一二四頁），足證當天該賭場確有賭博，而呂
    鍚通於警訊時供稱：當天在場之六人伊僅認識己○○、壬○○等語（詳見南投地
    方法院檢察署八十六年度偵字第五一二○號卷第十三頁背面），而於本院調查時
    則供稱係甲○○帶伊至賭場等語（詳見本院審理卷第一二四頁），況本件復有扣
    得經營賭場所用之押注牌、骰子等物，參諸上開癸○○之供述，足證是本件被告
    甲○○係帶同乙○○等五人前往上開賭場賭博，係為經營賭場工作之一部分，是
    被告甲○○辯稱：當天伊僅係前往賭博云云，即非可採。且足以證明該賭場所扣
    得之物係辛○○所有用以供賭場賭博之物，惟自甲○○身上查扣之現金確因當場
    查獲之賭客乙○○、己○○、壬○○均證稱尚未進入賭場賭博，是顯無積極證據
    足資證明自甲○○身上查扣之現金六萬三千元係抽頭金，附予敘明。、又被告
    辰○○業於警訊、偵查中坦承右揭犯罪事實不諱，且於本院八十八年四月十九日
    到庭供稱：受僱時間為八十六年農曆二、三月間等語（詳見本院審理卷第五十頁
    ），核與戊○○於警訊時供稱：「阿雄（辰○○）用自己的車子載運工具、椅子
    、布棚、草蓆、磁場、電池、日光燈，工資二千五百元」等語（詳見台灣南投地
    方法院檢察署八十六年度偵字第六○四一號卷第二十四頁正、背面）、於偵查中
    供稱：「（辰○○）運送賭博用品，賭場必需用的物品」等語（詳見台灣南投地
    方法院檢察署八十六年度偵字第六○四一號卷第一八四頁背面）等語相符，被告
    辰○○右揭犯行，已堪認定。、另卯○○右揭於八十六年七月間開始於張秀蕊
    住處以無線電聯絡賭客之事實，除據卯○○於警訊及偵查中坦承不諱外，核與同
    案被告戊○○於偵查中供稱：「（卯○○）他是在阿蕊家用無線電基地台工作，
    負責聯絡調度車的」等語（詳見台灣南投地方法院檢察署八十六年度偵字第六○
    四一號卷第一八四頁背面）、同案被告張秀蕊於偵查中供稱：阿榮（指卯○○）
    在伊住處無線基地台聯絡賭博工作等語（詳見南投地方法院檢察署八十六年度偵
    字第六○四一號卷第一四五頁背面及第一四六頁）、同案被告丁○○於偵查中供
    稱：「卯○○在基地台（無線電）聯絡我去接賭客」等語（詳見南投地方法院檢
    察署八十六年度偵字第六○四一號卷第二八二頁背面）均相符，被告卯○○右揭
    犯行，均堪認定。、雖被告戊○○、辰○○、辛○○等嗣後一再辯稱實際負責
    人係丙○○，惟同案被告張秀蕊於偵查中供稱：「（問：人頭周仔每天都有現場
    ？）答：是的，他每天都到賭場，若被查獲負責頂罪做人頭」（詳見南投地方法
    院檢察署八十六年度偵字第六○四一號卷第一四七頁），而被告卯○○於本院調
    查時竟供稱：「我沒有看過丙○○」、甲○○亦於本院審理時供稱：「沒有印象
    」等語（均詳見本院審理卷第一八六頁），而上開同案被告丑○○、卯○○、沈
    裕芳、甲○○、丁○○、張秀挑、癸○○、郭長生、癸○○所述，本件賭場之負
    責人，係辛○○，則丙○○果係本件實際負責人，且果丙○○每日均到場，被告
    卯○○焉有不認識之理、甲○○應對丙○○有印象，始符常情，況張秀蕊更直指
    稱：他每天都到賭場，若被查獲負責頂罪做人頭等語，且同案被告丑○○、卯○○、沈裕芳、丁○○、張秀挑、癸○○、郭長生於警訊及偵查中所指發放薪資之
    人僅有辛○○、甲○○等人，並未有任何周董發放薪資之供述，綜上所述，尚無
    何積極證據足資證明丙○○係本件賭場之實際負責人，本件賭場之實際負責人應
    為辛○○，至堪認定。
二、核被告辛○○、甲○○、辰○○、戊○○、卯○○等人所為，係犯刑法第二百六
    十八條之意圖營利提供賭博場所及意圖營利聚眾賭博罪。被告辛○○、甲○○、
    辰○○、戊○○、卯○○與黃昭明、癸○○、丁○○、丑○○、沈裕芳、蘇秋林
    、郭長生、洪炳煌、張秀挑、張秀蕊、陳明智等人就上開犯行，有犯意之聯絡及
    行為分擔，均為共同正犯。被告辛○○、甲○○、辰○○、戊○○、卯○○以一
    行為觸犯上開二罪名，為想像競合犯，應從一重依意圖營利聚眾賭博罪處斷。被
    告等人先後多次犯行，時間緊接，所犯構成要件相同之罪名，顯基於概括之犯意
    ，為連續犯，應論以一罪並加重其刑。查被告辰○○前曾於八十三年間，因賭博
    案件，經臺灣臺中地方法院以八十三年易字第二五三九號判處有期徒刑四月確定
    ，於同年六月十日易科罰金執行完畢，有臺灣南投地方法院檢察署刑事資料查註
    紀錄表及本院被告全國前案紀錄表一份在卷可稽，其於刑之執行完畢後，五年內
    再犯有期徒刑以上之本罪，為累犯，應依刑法第四十七條之規定遞加其刑。公訴
    意旨認被告辛○○、甲○○、辰○○、戊○○、卯○○，另犯刑法第二百六十七
    條之常業賭博罪，無非以被告辛○○、甲○○、辰○○、戊○○、卯○○共組之
    賭場，組織嚴密，使用六部以上車輛載運賭客，並設有無線電基地台及購買大量
    無線電對講機作為聯絡工具，派專人即被告卯○○駐守聯絡站便於相互聯繫及反
    制警方查緝，賭場每日分日、夜二場經營，工作人員各司其職，共同經營賭場謀
    取暴利，而認被告辛○○、甲○○、辰○○、戊○○、卯○○等主觀上自以之為
    常業之意思、客觀上之經營規模、方式亦足以之為常業，為其論據；惟查，刑法
    第二百六十七條犯罪之成立，雖不以在公共場所或公眾得出入之場所賭博財物為
    限（司法院院字第一四七九號解釋），但仍以行為人恃賭以維生為其前提，換言
    之，行為人必須參與賭博行為之實施，本件被告辛○○、甲○○、辰○○、戊○○、卯○○共同經營賭場，固如前述，惟綜觀卷證資料，並無證據證明被告等人
    與賭客對賭，證人即承辦員警張啟原亦證稱：被告等人所經營之賭場，莊家係由
    賭客輪流擔任，中尊則是賭場篩檢的人員，骰子是莊家帶來的，賭場不提供，如
    果沒有人願意當莊家，賭場股東會自己或集資當莊家，無證據顯示，賭場有派固
    定莊家與賭客對賭等語，是公訴人認被告辛○○、甲○○、辰○○、戊○○、卯
    ○○另涉常業賭博之犯行，尚有未洽，惟因公訴人以一罪起訴，故不另為無罪之
    諭知。又公訴人以被告辛○○、甲○○二人以賭博為常業，請求另依刑法第九十
    條之規定宣告強制工作，惟如前所述，被告辛○○、甲○○二人上開所為並非常
    業賭博，爰不另為強制工作之宣告，附予敘明，原審判決認被告辛○○、甲○○
    、辰○○、戊○○、卯○○等五人部分罪證明確予以論罪科刑，固非無見，惟原
    審判決對於辰○○係自八十六年三月間始受僱於辛○○誤認為自八十六年二月間
    即受僱於辛○○，而卯○○自八十六年七月間始在上開賭場工作，原審判決亦誤
    為八十六年二月間，顯與事實不符，另戊○○係八十六年六月初始在上開賭場工
    作，亦未明白予以認定，均有未合。又被告辛○○等所經營之賭場，依卷附南投
    縣警察局草屯分局執行跟蹤、埋伏、偵監、電監職業性大賭場經過報告所示，僅
    查獲烏日鄉○○村○○路貓羅溪岸旁、霧峰鄉萬豐村北岸烏溪岸旁、霧峰鄉○○
    村○○路豐安宮旁、草屯鎮御史里示範公墓後廢棄鹿寮、草屯鎮南埔里青宅巷六
    號後面荔枝園等五處（即原審判決所附附表三編號一、二、三、八、十等五處，
    詳見臺灣南投地方法院檢察署八十六年度偵字第六○四一號卷第十三頁），原審
    判決所附附表三編號四、五、六、七、九、十一，並未有其他積極證據足資證明
    被告等有在上開處所經營賭場，原審判決竟認被告等亦在上開原審判決附表三編
    號四、五、六、七、九、十一等地地經營賭場，顯屬無據，另按刑法第三十八條
    第一項第二款規定對於犯罪所用或犯罪所預備之物，必於犯罪有直接密切關係之
    物始得宣告沒收（最高法院五十一年台非字第十三號判例參照），惟本件原審判
    決以原審判決所附之附表四編號三磁鐵一塊、編號四電瓶一個、編號五日光燈一
    個、點鈔油二瓶，附表五辛○○所有之編號一無線電車裝台一台、編號二無線電
    手提台一台、丑○○所有之編號一無線電手提台二個、編號二充電器二個、編號
    三充電機座一個、編號四電池一個、張秀蕊提出之編號一無線電基地台一台、編
    號二無線電手提台一台、編號三筆記本一本、編號四電話連絡單伍張、編號五充
    電（電源供應站）一台、丁○○所有編號一車裝天線（無線電車裝台用一枝）、
    編號二麻繩一條、編號三無線電導線（連接天線用）三條、編號五無線電手提台
    十二台、編號五無線電手提台一台、編號六控制面板一只、編號七天線（無線電
    手提台用）十三枝、編號八擴大器（無線電用）一台、編號九耳機（無線電手提
    台用）五付、編號十充電器六個、丁○○所有編號一插座型充電器二台、編號二
    無線電車裝台一台、編號三電池十六個、編號四電池盒一個均係被告等人所有供
    本件犯罪所用之物，惟查上開物品均用於通訊及點鈔、綁取物品所用，並非直接
    用於本件經營賭場賭博所用之物，尚難認與本件犯罪有直接密切關係，且沈裕芳
    於警訊時更供稱：「（問：警方於八十六年十月十五日二十三時許在你住處所查
    獲之無線電機台兩台係做何用途？）答：是我從事茶葉工作使用」等語（詳見南
    投地方法院檢察署八十六年度偵字第六○四一號卷第一二八頁），又八十六年十
    月十六日一時二十分在張秀桃草屯鎮○○路○村路四十一號住處查獲之原審判決
    所附附表五編號一骰子三十顆、編號二鐵蓋一個、編號三二哥大主機一台，係於
    張秀桃住處查獲，並非在賭場，亦無從認定係用於本件賭場所用之物，原審判決
    ，認均應予沒收，即有未洽。被告辛○○、甲○○、辰○○、戊○○、卯○○等
    人均上訴主張量刑過重，辛○○更主張伊並非賭場負責人、甲○○另主張伊僅係
    前往賭博，如前所述，雖均無理由，惟原審判決既有上開可議之處，自應由本院
    將被告辛○○、甲○○、辰○○、戊○○、卯○○等五人部分予以撤銷改判，雖
    均無理由爰審酌被告辛○○、甲○○、辰○○、戊○○、卯○○等人犯罪之動機
    、目的、及被告辛○○、甲○○二人實際負責管理、經營賭場，組織流動賭場，
    危害地方甚烈，犯罪後仍未能坦白承認；而被告戊○○為「中尊」負責賭場內抽
    頭金收取及派彩；被告卯○○負責基地台之聯絡，被告辰○○管理、布置場地，
    均為賭場主要幹部，且均正值青壯之年，竟好逸惡勞，不謀正職，然僅受僱於辛○○，參與程度較輕，以及本件之賭場為五處之規模等一切情狀，量處辛○○處
    有期徒刑壹年捌月、甲○○有期徒刑拾月、辰○○處有期徒刑柒月，戊○○、卯
    ○○各處有期徒刑陸月，戊○○、卯○○並均諭知易科罰金之折算標準。
三、扣案之押注牌三只、骰子一粒、轉輪骰子一只（即原審判決附表伍辛○○所有編
    號三之物），係被告辛○○等人所有供經營賭博場所直接用於賭博所用之物，另
    抽頭金六萬三千元，尚無積極證據足資證明係為被告甲○○因犯罪所得之物，業
    經詳述如前，爰不另為沒收之宣告。另扣案之原審判決所附之附表四編號三磁鐵
    一塊、編號四電瓶一個、編號五日光燈一個、點鈔油二瓶及附表五辛○○所有之
    編號一無線電車裝台一台、編號二無線電手提台一台、丑○○所有之編號一無線
    電手提台二個、編號二充電器二個、編號三充電機座一個、編號四電池一個、張
    秀蕊提出之編號一無線電基地台一台、編號二無線電基地台一台、編號三筆記本
    一本、編號四電話連絡單伍張、編號五充電（電源供應站）一台、丁○○所有編
    號一車裝電線（無線電車裝台用一枝）、編號二麻繩一條、編號三無線電導線（
    連接天線用）三條、編號五無線電手提台十二台、編號五無線電手提台一台、編
    號六控制面板一只、編號七天線（無線電手提台用）十三枝、編號八擴大器（無
    線電用）一台、編號九耳機五付、編號十充電器六個、丁○○所有編號一插座型
    充電器二台、編號二無線電車裝台一台、編號三電池十六個、編號四電池盒一個
    均非直接用於本件經營賭場賭博所用之物，尚難認與本件犯罪有直接密切關係，
    且於八十六年十月十六日一時二十分許，在張秀桃草屯鎮○○路○村路四十一號
    住處查獲之原審判決所附附表五編號一骰子三十顆、編號二鐵蓋一個、編號三二
    哥大主機一台，係於張秀桃住處查獲，並非在右揭五處賭場查獲，而張秀桃於本
    件所負擔之工作為過濾賭客，亦無從認定骰子三十顆、編號二鐵蓋一個、編號三
    二哥大主機一台，係張秀桃所有直接用於賭場賭博所用之物，爰不另為沒收之宣
    告。
據上論斷，應依刑事訴訟法第三百六十九條第一項前段、第三百六十四條，刑法第二
十八條、第五十六條、第二百六十八條、第二百六十六條第一項前段、第五十五條前
段、第四十七條、第四十一條第一項、第三十八條第一項第二款，罰金罰鍰提高標準
條例第一條前段、第二條判決如主文。
本案經檢察官庚○○到庭執行職務。
中      華      民      國      九十     年       二      月    二十二  日
                                    臺灣高等法院臺中分院刑事第三庭
                                          審判長法  官  方 艤  駐
                                                法  官  劉  連  星
                                                法  官  胡  忠  文
右正本證明與原本無異。
不得上訴。
                                                書記官  粘  銘  環
中      華      民      國      九十     年       二      月    二十二  日
附錄本案論罪科刑法條全文：
刑法第二百六十八條
意圖營利，供給賭博場所或聚眾賭博者，處三年以下有期徒刑，得併科三千元以下罰
金。
刑法第二百六十六條
在公共場所或公眾得出入之場所賭博財物者，處一千元以下罰金，但以供人暫時娛樂
之物為賭博者，不在此限。
當場賭博之器具與在賭檯或兌換籌碼處之財物，不問屬於犯人與否，沒收之。
                                                                        Ｉ


司法院資訊處製作；財團法人民間司法改革基金會備份。
